Minutes et répertoires du notaire Pierre Louis LANGLOIS, 16 juin 1787 - 19 septembre 1799 (étude XVII)
Archives nationales
- Minutes de Pierre Louis LANGLOIS, 16 juin 1787 - 19 septembre 1799; MC/ET/XVII/1044 - MC/ET/XVII/1089
  - Minutes. 1788, octobre - 1788, décembre, octobre 1788 - décembre 1788; MC/ET/XVII/1053
    - Dépôt de pièces, famille de Chevreuse, 12 octobre 1788; MC/ET/XVII/1053
      Dépôt du baptistaire de Louis Pierre de Chevreuse, fils d'Alexandre de Chevreuse, écuyer, et de dame Tenotte Adélaïde Lebourg, paroisse Saint Jacques et Saint Philippe de Manunilliers, isle de Grande Terre de la Guadeloupe.
      Dépôt du baptistaire de Gabriel de Chevreuse, fils d'Alexandre de Chevreuse, écuyer, seigneur de la Coste, ancien officier au régiment de Beauvaisy, et de dame Adélaïde Le Bourg, paroisse Saint Hilaire de Juillaguet, diocèse d'Angoulême
      acte d'état civil; dépôt de pièces; Guadeloupe (département); Juillaguet (Charente); Chevreuse, Louis-Pierre de; Chevreuse, Alexandre de; Lebourg, Tenotte-Adélaïde; Chevreuse, Gabriel de (seigneur de La Coste)
    - Dépôt de pièces, famille Saint-Martin, 20 décembre 1788; MC/ET/XVII/1053
      Dépôt d'acte de mariage entre François Bigot, marchand boulanger, veuf de Marie Michelle Petit de la paroisse de Notre Dame de Versailles, et Marie Antoinette Saint Martin, paroisse Saint Louis de Versailles, diocèse de Paris.
      Inventaire après décès déposé de Vincent Saint-Martin, pâtissier à Versailles, et notoriété portant sentence de tutelle de ses enfants mineurs pour Marie Thérèse Ricordeau sa veuve, comme tutrice de Pierre Vincent Saint Martin, de Marie Henriette Saint Martin, de Marie Rosalie Saint Martin, de Jacques Charles Saint Martin, de Henriette Geneviève Saint Martin et de Louise Saint Martin, enfants mineurs.
      acte d'état civil; inventaire après décès; notoriété; dépôt de pièces; Versailles (Yvelines); Bigot, François; Saint Martin, Marie-Antoinette; Petit, Marie-Michelle; Saint-Martin, Vincent; Ricordeau, Marie-Thérèse; Saint Martin, Pierre-Vincent; Saint Martin, Marie-Henriette; Saint Martin, Marie-Rosalie; Saint Martin, Jacques-Charles; Saint Martin, Henriette-Geneviève; Saint Martin, Louise; boulanger; pâtissier
  - Minutes. 1789, janvier - 1789, février, janvier 1789 - février 1789; MC/ET/XVII/1054
  - Minutes. 1789, mars - 1789, juin, mars 1789 - juin 1789; MC/ET/XVII/1055
    - Dépôt de pièces, famille Saint-Martin, 24 mars 1789; MC/ET/XVII/1055
      Notoriété en rectification des noms de Pierre Saint Martin, cuisinier à l'abbaye d'Orsais.
      Dépôt du baptistaire de Pierre Saint Martin, fils de Vincent François Saint Martin, maître patissier, et de Marguerite Vincent, paroisse Saint Pierre de Chaillot, de la ville et diocèse de Paris
      notoriété; acte d'état civil; dépôt de pièces; Saint Martin, Pierre; Saint-Martin, Vincent-François; Vincent, Marguerite; cuisinier; pâtissier
    - Dépôt de pièces, famille Gaultier-Maillard, 24 mars 1789; MC/ET/XVII/1055
      Dépôt d'inventaire après décès de maître Jean Michel Gaultier, abbé prieur de Marly le Roy.
      Dépôt du testament de de maître Jean Michel Gaultier, abbé prieur de Marly le Roy.
      Notoriété en rectification des noms de dame Marie Charlotte Didier Andrée, épouse de Monsieur Laurent Charles Maillard, écuyer gendarme de la garde du Roy.
      Dépôt du baptistaire de Antoinette Henriette Charlotte Maillard, fille de Laurent Charles Maillard, officier du gobelet du Roy, et de demoiselle Marie Henriette Charlotte Didier, paroisse royale de Saint Germain en Laye
      inventaire après décès; testament; notoriété; acte d'état civil; dépôt de pièces; Saint-Germain-en-Laye (Yvelines); Gaultier, Jean-Michel; Andrée, Marie-Charlotte-Didier; Maillard, Laurent-Charles; Maillard, Antoinette-Henriette-Charlotte; Didier, Marie-Antoinette-Charlotte; abbé
    - Dépôt du mortuaire de maître François Desboeufs, prêtre curé de la paroisse du Buisson sur Sauly, diocèse de Châlons sur Marne, 21 avril 1789; MC/ET/XVII/1055
      acte d'état civil; dépôt de pièces; Desboeufs, François; prêtre; curé
    - Dépôt de pièces, famille de Monguiot, 12 juin 1789; MC/ET/XVII/1055
      Dépôt du mortuaire de messire Charles Augustin de Monguiot, chevalier de Cambronne et de Saint Louis, capitaine et commandant au régiment de Beauvaisis, paroisse Saint Just de la ville de Lyon.
      Notoriété constatant que Charles Augustin de Montguyot n'a laissé pour seuls héritiers que maître Claude Pascal de Montguyot, chevalier seigneur de Cambronne, ancien capitaine au régiment de Picardie, chevalier de Saint Louis, et dame Marie Thérèse de Montguyot, épouse de maître Charles Laurent Daure, chevalier seigneur de Salmy, ancien capitaine de cavalerie et chevalier de Saint Louis, ses frère et soeur
      acte d'état civil; dépôt de pièces; notoriété; dépôt de pièces; Lyon (Rhône); Monguiot, Charles-Augustin de (chevalier de Cambronne); Montguyot, Claude-Pascal de (seigneur de Cambronne); Montguyot, Marie-Thérèse; Daure, Charles-Laurent (seigneur de Salmy); officier (armée)
    - Dépôt de pièces, famille Gay, 16 juin 1789; MC/ET/XVII/1055
      Dépôt du mortuaire de François Gay, paroisse de Saint Vincent de la Velle, diocèse de Clermont en Auvergne.
      Notoriété constatant que François Gay n'a laissé pour son principal héritier que Sébastien Gay à la charge des droits envers Pierre Gay et Catherine Gay et autre Pierre Gay, ses frères et soeur.
      Dépôt de contrat de mariage entre Sébastien Gay et Michelle Jurien, en la chatellenie de Saint Vincent en Auvergne.
      Dépôt de contrat de mariage entre François Gay et Michelle Bonny, en la chatellenie de Saint Vincent en Auvergne.
      Dépôt de contrat de mariage entre Sébastien Gay et Magdelaine Dangland, en la chatellenie de Saint Vincent en Auvergne
      acte d'état civil; dépôt de pièces; notoriété; dépôt de pièces; contrat de mariage; dépôt de pièces; Gay, François; Gay, Sébastien; Gay, Pierre (premier frère); Gay, Catherine; Gay, Pierre (second frère); Gay, Sébastien; Jurien, Michelle; Bonny, Michelle; Dangland, Magdelaine
    - Dépôt de contrat de mariage entre André Pierre Lebrun, marchand orfèvre, joaillier à Paris, et demoiselle Marie Denise Elisabeth Bunon, paroisse Sainte Geneviève de la ville et diocèse de Paris, 17 juin 1789; MC/ET/XVII/1055
      contrat de mariage; dépôt de pièces; Lebrun, André-Pierre; Bunon, Marie-Denise-Elisabeth; orfèvre; orfèvre
    - Dépôt de pièces, famille Le Bon, 30 juin 1789; MC/ET/XVII/1055
      Dépôt du testament de du sieur Jean Baptiste Le Bon, ancien maître d'hôtel.
      Dépôt d'inventaire après décès de Jean Baptiste Le Bon, bourgeois, ancien maître d'hôtel.
      Notoriété à jugement des tutelles nommant Marguerite Louise Martin, veuve de Nicolas Lebrun, tutrice de ses enfants mineurs.
      Dépôt du mortuaire du sieur Jean Baptiste Le Bon, paroisse royale Saint Louis de Fontainebleau, diocèse de Sens
      testament; dépôt de pièces; inventaire après décès; notoriété; dépôt de pièces; acte d'état civil; dépôt de pièces; Fontainebleau (Seine-et-Marne); Le Bon, Jean-Baptiste; Martin, Marie-Louise; Lebrun, Nicolas; maître d'hôtel
  - Minutes. 1789, juillet - 1789, septembre, juillet 1789 - septembre 1789; MC/ET/XVII/1056
    - Dépôt de pièces, famille Barbin de Broyes, 7 juillet 1789; MC/ET/XVII/1056
      Dépôt d'inventaire après décès de dame Marie Louise Anne Barbin de Broyes, dame d'Autry, et de maître Jean Alexandre Marie de Brandt, son mary, tuteur légitime de ses enfants.
      Dépôt d'inventaire après décès de dame Louise de Masserany, veuve de maître Jean Arnaud Barbin de Broyes, chevalier, seigneur d'Autry
      inventaire après décès; dépôt de pièces; Barbin de Broyes, Marie-Louise-Anne (dame d'Autry); Brandt, Jean-Alexandre-Marie de; Masserany, Louise de; Barbin de Broyes, Jean-Arnaud (seigneur d'Autry)
    - Dépôt du mortuaire et notoriété de Jacques André Landié, maître peintre à Paris, de la paroisse de Saint Germain l'Auxerrois, diocèse de Paris, entré à l'hôpital des Incurables, constatant qu'il n'a laissé pour seuls héritiers: demoiselle Catherine Denise Landié, sa fille de son premier mariage avec feue Thérèse B., et demoiselle Jeanne Marguerite Landié, épouse du sieur Nicolas Bernard Pierre, marchand ferblantier à Paris, et demoiselle Catherine Thérèse Landié, épouse du sieur André Rossignol, chef de cuisine, et demoiselle Marie Landié, aussi fille majeure; ces quatre derniers, ses enfants, et de Marguerite Dujardin, sa veuve, 7 juillet 1789; MC/ET/XVII/1056
      acte d'état civil; dépôt de pièces; notoriété; dépôt de pièces; Laënnec (hôpital); Landie, Jacques-André; Landie, Catherine-Denise; B(?), Thérèse; Landie, Marguerite; Pierre, Nicolas-Bernard; Landie, Catherine-Thérèse; Rossignol, André; Landie, Marie; Dujardin, Marguerite; peintre; commerçant
    - Dépôt de contrat de mariage entre Jean Nicolas Thienot, ancien avocat au parlement au grand conseil, et Elisabeth Thienot, 11 juillet 1789; MC/ET/XVII/1056
      contrat de mariage; dépôt de pièces; Thienot, Jean-Nicolas; Thienot, Elisabeth; avocat au parlement (Ancien Régime)
    - Dépôt de pièces, famille Richer, 9 septembre 1789; MC/ET/XVII/1056
      Dépôt du baptistaire de Charles Lenoir de La Cochetière, fils de Henry de La Cochetière et de dame Anne Richer, paroisse de Chauviré le Rouge près Beaugé.
      Dépôt du mortuaire de Anne Jeanne Magdelaine Françoise Richer, épouse de messire René André Chaubry, secrétaire du Roy, chevalier de Saint Michel, avocat du Roy au présidial de La Flèche, subdélégué à l'intendance de Tours, paroisse Saint Lambert de Clermont, diocèse du Mans.
      Dépôt du mortuaire de André René Chaubry, chevalier de Saint Michel, premier avocat au présidial de La Flèche, secrétaire du Roy, maison couronne de France et de ses finances, près le gouvernement de Grenoble, veuf de dame Jeanne Magdelaine Richer, paroisse Saint Thomas de la ville de La Flèche en Anjou.
      Dépôt du mortuaire de Marie Charlotte Blin, dame Despina, épouse du sieur Charles Lenoir directeur de la poste de La Flèche, paroisse de Clermont, diocèse du Mans
      acte d'état civil; dépôt de pièces; Tours (Indre-et-Loire); Grenoble (Isère); Lenoir de La Cochetiere, Charles; La Cochetiere, Henry de; Richer, Anne; Richer, Anne-Jeanne-Magdelaine-Françoise; Chaubry, René-André; Blin, Marie-Charlotte (dame Despina); Lenoir, Charles; administrateur auxiliaire (Ancien Régime); avocat
    - Dépôt de pièces, famille Beudin- Chaubry, 28 septembre 1789; MC/ET/XVII/1056
      Dépôt du testament de de demoiselle Marie Beudin, veuve du sieur Guillaume Jacques Joly, contrôleur de la marque d'or et d'argent.
      Notoriété constatant le nombre des héritiers de la dame Chaubry, veuve de René André Chaubry: quatre enfants; maître René Ferdinand Chaubry, écuyer, seigneur d'Ayé, inspecteur des Ponts et Chaussées, et maître Nicolas Joseph Chaubry du Bois Boivin, écuyer, trésorier principal de la guerre, et maître Charles Louis André Chaubry de Branlieu, prêtre chanoine de l'église de Verdun, conseiller du Roy, clerc en sa cour du parlement de Paris, et maître François Jean Charles Chaubry de La Roche, écuyer, contrôleur ambulant des domaines du Roy
      testament; dépôt de pièces; notoriété; dépôt de pièces; Verdun (Meuse); Beudin, Marie; Joly, Guillaume-Jacques; Chaubry (dame); Chaubry, René-André; Chaubry, René-Ferdinand (seigneur d'Aye); Chaubry du Bois Boivin, Nicolas-Joseph; Chaubry de Branlieu, Charles-Louis-André; Chaubry de La Roche, François-Jean; prêtre; chanoine
  - Minutes. 1789, octobre - 1789, décembre, octobre 1789 - décembre 1789; MC/ET/XVII/1057
  - Minutes. 1790, janvier - 1790, mars, janvier 1790 - mars 1790; MC/ET/XVII/1058
    - Notoriété pour sentence de tutelle pour Pierre René Outrequin, fils mineur du sieur Outrequin de La Boulonnière, bourgeois, et de dame Eulalie Marguerite Renouard, en la personne de maître Jérôme Antoine Motet de Chizeray, généralité de la ville de Tours, 2 janvier 1790; MC/ET/XVII/1058
      notoriété; dépôt de pièces; Tours (Indre-et-Loire); Outrequin, Pierre-René; Outrequin de La Boulonniere (sieur); Renouard, Eulalie-Marguerite; Motet de Chizeray, Jérôme-Antoine
    - Dépôt du mortuaire de la demoiselle Angélique Chenavart, paroisse de Bobigny, diocèse de Paris, 8 janvier 1790; MC/ET/XVII/1058
      acte d'état civil; dépôt de pièces; Chenavart, Angélique
    - Notoriété pour sentence de tutelle à la requête du sieur Jacques Lesueur, jardinier du Roy de l'Orangerie à Fontainebleau, comme tuteur des cinq enfants mineurs de la veuve Marie Jeanne Ravoisier, sa première femme: Marie Jeanne Lesueur et Antoine Marie Lesueur et Alexandre Auguste Lesueur et Marie Louise Lesueur, 13 janvier 1790; MC/ET/XVII/1058
      notoriété; dépôt de pièces; Lesueur, Jacques; Ravoisier, Marie-Jeanne; Lesueur, Marie-Jeanne; Lesueur, Antoine-Marie; Lesueur, Alexandre-Auguste; Lesueur, Marie-Louise; jardinier
    - Dépôt d'inventaire après décès de dame Marie Anne Dordron, veuve du sieur Louis Ravoisier, 13 janvier 1790; MC/ET/XVII/1058
      inventaire après décès; dépôt de pièces; Dordron, Marie-Anne; Ravoisier, Louis
    - Dépôt de pièces, famille Dufay, 30 janvier 1790; MC/ET/XVII/1058
      Dépôt d'inventaire après décès; dépôt du testament de de François Nicolas Dufay, avocat au parlement, conseiller du Roy, rapporteur du point d'honneur.
      Notoriété établie par Charles Hilaire Dumonte, bourgeois de Vernon, et Charles François Bitard, peintre de la même ville, certifiant avoir bien connu François Nicolas Dufay.
      Dépôt d'acte de mariage entre David Antoine Autant, conseiller général du Roy pour les Eaux et Forêts de Vernon, et Marie Catherine Dufay.
      Dépôt du mortuaire du sieur Nicolas Dufay, ancien officier dans le régiment de Bassigny, paroisse Saint Jacques et Saint Philippe de Mancenilliers dit le Petit Canal en l'île de Grande Terre en Guadeloupe.
      Dépôt du mortuaire de David Antoine Autant, conseiller procureur du Roy des Eaux et Forêts à Vernon, paroisse Sainte Geneviève de la ville de Vernon
      inventaire après décès; testament; dépôt de pièces; notoriété; dépôt de pièces; acte d'état civil; dépôt de pièces; Vernon (Eure); Guadeloupe (département); Dufay, François-Nicolas; Dumonte, Charles-Hilaire; Bitard, Charles-François; Autant, Antoine-David; Dufay, Marie-Catherine; Dufay, Nicolas; Autant, David-Antoine; avocat au parlement (Ancien Régime); peintre
    - Dépôt de pièces, famille de Marigny, 30 janvier 1790; MC/ET/XVII/1058
      Dépôt du mortuaire de messire Charles André Louis de Bernard de Marigny, brigadier des armées du Roy, maître de camp de dragons, lieutenant colonel du régiment royal, chevalier de Saint Louis, époux de noble dame Marie Elisabeth de Brusle de Blain, paroisse Saint Michel en Lorraine, diocèse de Verdun.
      Notoriété pour jugement de tutelle pour Madame de Brusle au profit de Marie Claude Louis Charles de Bernard de Marigny et sa sœur, Mademoiselle de Bernard
      acte d'état civil; dépôt de pièces; notoriété; dépôt de pièces; Bernard de Marigny, Charles-André-Louis de; Brusle de Blain, Marie-Elisabeth de; Brusle (madame de); Bernard, Marie-Claude-Louis-Charles; Bernard (mademoiselle de); militaire du rang; officier (armée)
    - Dépôt d'inventaire après décès de Barbe Elisabeth Barbie, femme de Simon Marie, lui, tuteur de Simon Marie,(deuxième du nom) leur fils mineur, 4 février 1790; MC/ET/XVII/1058
      inventaire après décès; dépôt de pièces; Barbie, Barbe-Elisabeth; Marie, Simon (père); Marie, Simon (fils)
    - Dépôt de pièces, famille Fauvette, 26 mars 1790; MC/ET/XVII/1058
      Dépôt du baptistaire de Marie Geneviève Fauvette, fille de Jacques Fauvette, vigneron, et de Marie Françoise David, paroisse Saint Denis d'Argenteuil, diocèse de Paris.
      Dépôt du baptistaire de Jean Jacques Fauvette, fils de Jacques Fauvette, vigneron, et de Marie Françoise David, paroisse Saint Denis d'Argenteuil, diocèse de Paris.
      Dépôt du baptistaire de Marie Françoise Fauvette, fille de Jacques Fauvette, vigneron, et de Marie Françoise David, paroisse Saint Denis d'Argenteuil, diocèse de Paris.
      Dépôt d'acte de mariage entre Antoine Peron et Marie Geneviève Fauvette, paroisse Saint Denis d'Argenteuil, diocèse de Paris.
      Dépôt d'acte de mariage entre Jean Baptiste Miny et Marie Françoise Fauvette, paroisse Saint Denis d'Argenteuil, diocèse de Paris.
      Dépôt du mortuaire de Jacques Fauvette, paroisse Saint Denis d'Argenteuil, diocèse de Paris
      acte d'état civil; dépôt de pièces; acte d'état civil; dépôt de pièces; Argenteuil (Val-d'Oise); Fauvette, Marie-Geneviève; Fauvette, Jacques; David, Marie-Françoise; Fauvette, Jean-Jacques; Fauvette, Marie-Françoise; Peron, Antoine; Miny, Jean-Baptiste; viticulteur
    - Dépôt de pièces, famille Poupe, 17 avril 1790; MC/ET/XVII/1058
      Dépôt d'inventaire après décès de Paul Poupe, maçon et notoriété portant sentence de tutelle nommant Guillaume Baron tuteur de Françoise Poupe et Jean Poupe, à la requête d'Elisabeth Huble, seconde femme et veuve du dit Paul Poupe.
      Dépôt du mortuaire de Pierre Paul Poupe, maître maçon, entrepreneur de bâtiments et marchand de bois, fils de Paul Poupe et de feue Catherine Baron, décédé à l'hôpital Saint Jean Baptiste de la Charité à Paris, époux de Marie Elisabeth Huble, sa veuve et seconde femme et tutrice de Madeleine Elisabeth Poupe et Marie Cécile Luce Poupe et Constance Poupe, ses trois filles mineures
      inventaire après décès; notoriété; dépôt de pièces; acte d'état civil; dépôt de pièces; Poupe, Paul; Baron, Guillaume; Poupe, Françoise; Poupe, Jean; Huble, Elisabeth; Poupe, Pierre-Paul; Baron, Catherine; Huble, Marie-Elisabeth; Poupe, Madeleine-Elisabeth; Poupe, Marie-Cécile-Luce; Poupe, Constance; maçon; chef d'entreprise; commerçant
  - Minutes. 1790, avril - 1790, juin, avril 1790 - juin 1790; MC/ET/XVII/1059
    - AM.D. entre Durand Desrues, marchand mercier, et Marie Louise Detournelle, paroisse Saint Marcel de la ville et diocèse de Paris, 12 mai 1790; MC/ET/XVII/1059
      acte d'état civil; dépôt de pièces; Desrues, Durand; Detournelle, Marie-Louise; commerçant
  - Minutes. 1790, juillet - 1790, août, juillet 1790 - août 1790; MC/ET/XVII/1060
  - Minutes. 1790, septembre, septembre 1790; MC/ET/XVII/1061
    - Dépôt de pièces, famille du Froger (de La Rigaudière), 10 septembre 1790; MC/ET/XVII/1061
      Dépôt du mortuaire de Monsieur Louis Honoré du Froger, cy-devant lieutenant du Roy à Saint Domingue, époux de demoiselle Louise Achard Joumard Tison d'Argence, paroisse Saint Pierre de Salles de la ville de Marennes, diocèse de Saintes.
      Notoriété constatant que dame Françoise Du Froger de La Rigaudière, épouse du sieur Louis François Marie de Clermont Tonnerre est sa seule héritière
      acte d'état civil; dépôt de pièces; notoriété; dépôt de pièces; Marennes (Charente-Maritime); Hispaniola (île); Du Froger, Louis-Honoré; Achard Joumard Tison d'Argence, Louise; Du Froger de La Rigaudiere, Françoise; Clermont Tonnerre, Louis-François-Marie de
    - Dépôt de pièces, famille Chappe, 21 septembre 1790; MC/ET/XVII/1061
      Dépôt du testament de de dame Catherine Calmelet, épouse de noble Marc Antoine Chappe, avocat de la ville de Lyon.
      Dépôt du mortuaire de noble Marc Antoine Chappe, paroisse Saint Laurent de la ville et diocèse de Lyon.
      Dépôt du mortuaire de Catherine Calmelet, femme de noble Marc Antoine Chappe, paroisse d'Ecully-les-Lyon
      testament; dépôt de pièces; acte d'état civil; Ecully (Rhône); Lyon (Rhône); Calmelet, Catherine; Chappe, Marc-Antoine
  - Minutes. 1790, octobre - 1790, décembre, octobre 1790 - décembre 1790; MC/ET/XVII/1062
  - Minutes. 1791, janvier - 1791, février, janvier 1791 - février 1791; MC/ET/XVII/1063
    - Dépôt du supplément au traité d'office et pratique de notaire concernant Etienne Guillaume Barthélémy Préau, notaire., 31 janvier 1791; MC/ET/XVII/1063
      Philippe Bertholet, Études et notaires parisiens en 1803, Paris Association des notaires du Châtelet, 2004 [594 actes] (voir contexte dans le Plan d’orientation général - Notaires de Paris, guides thématiques du Minutier).
      dépôt de pièces; Préau, Etienne Guillaume Barthélémy; notaire
    - Obligation Georges Champion à Etienne Guillaume Barthélémy Préau, notaire., 13 décembre 1809; MC/ET/XVII/1063
      obligation; Préau, Etienne Guillaume Barthélémy; Champion, Georges; notaire
  - Minutes. 1791, mars - 1791, avril, mars 1791 - avril 1791; MC/ET/XVII/1064
  - Minutes. 1791, mai - 1791, juin, mai 1791 - juin 1791; MC/ET/XVII/1065
  - Minutes. 1791, juillet - 1791, août, juillet 1791 - août 1791; MC/ET/XVII/1066
    - Traité d'office et pratique de notaire entre Jean Louis Lhomme et Pierre Nicolas Jallabert, notaire., 8 juillet 1791; MC/ET/XVII/1066
      traité d'office; Jallabert, Pierre Nicolas; Lhomme, Jean Louis; notaire
  - Minutes. 1791, septembre - 1791, octobre, septembre 1791 - octobre 1791; MC/ET/XVII/1067
  - Minutes. 1791, novembre - 1791, décembre, novembre 1791 - décembre 1791; MC/ET/XVII/1068
  - Minutes. 1792, janvier - 1792, mars, janvier 1792 - mars 1792; MC/ET/XVII/1069
  - Minutes. 1792, avril - 1792, juin, avril 1792 - juin 1792; MC/ET/XVII/1070
  - Minutes. 1792, juillet - 1792, décembre, juillet 1792 - décembre 1792; MC/ET/XVII/1071
  - Minutes. 1793, janvier - 1793, mars, janvier 1793 - mars 1793; MC/ET/XVII/1072
  - Minutes. 1793, avril - 1793, juin, avril 1793 - juin 1793; MC/ET/XVII/1073
  - Minutes. 1793, juillet - 1793, septembre, juillet 1793 - septembre 1793; MC/ET/XVII/1074
  - Minutes. 1793, octobre - 1793, décembre, octobre 1793 - décembre 1793; MC/ET/XVII/1075
  - Minutes. 1794, janvier - 1794, mars, janvier 1794 - mars 1794; MC/ET/XVII/1076
  - Minutes. 1794, avril - 1794, mai, avril 1794 - mai 1794; MC/ET/XVII/1077
  - Minutes. an II, prairial - an II, thermidor, 13 prairial an II (1er juin 1794) - thermidor an II (17 août 1794); MC/ET/XVII/1078
  - Minutes. an II, fructidor, fructidor an II (18 août 1794) - fructidor an II (20 septembre 1794); MC/ET/XVII/1079
  - Minutes. an III, vendémiaire - an III, frimaire, vendémiaire an III (22 septembre 1794) - frimaire an III (20 décembre 1794); MC/ET/XVII/1080
  - Minutes. an III, nivôse - an III, ventôse, nivôse an III (21 décembre 1794) - ventôse an III (20 mars 1795); MC/ET/XVII/1081
  - Minutes. an III, germinal - an III, prairial, germinal an III (21 mars 1795) - prairial an III (18 juin 1795); MC/ET/XVII/1082
  - Minutes. an III, messidor - an III, fructidor, messidor an III (19 juin 1795) - fructidor an III (20 septembre 1795); MC/ET/XVII/1083
  - Minutes. an IV, vendémiaire - an IV, frimaire, vendémiaire an IV (23 septembre 1795) - frimaire an IV (21 décembre 1795); MC/ET/XVII/1084
  - Minutes. an IV, nivôse - an IV, prairial, nivôse an IV (22 décembre 1795) - prairial an IV (18 juin 1796); MC/ET/XVII/1085
  - Minutes. an IV, messidor - an V, fructidor, messidor an IV (19 juin 1796) - fructidor an V (21 décembre 1796); MC/ET/XVII/1086
    An IV, messidor (1796, 19 juin) à fructidor.
    An V, vendémiaire à fructidor (1796, 21 décembre).
  - Minutes. an V, 2 nivôse - 30 prairial, 2 nivôse an V (22 décembre 1796) - 30 prairial an V (18 juin 1797); MC/ET/XVII/1087
  - Minutes. an V, messidor - an VI, 29 ventôse, messidor an V (19 juin 1797) - 29 ventôse an VI (19 mars 1798); MC/ET/XVII/1088
  - Minutes. an VI, germinal - an VII, 3è jour complémentaire, germinal an VI (21 mars 1798) - 3 jour complémentaire an VII (19 septembre 1799); MC/ET/XVII/1089
- Répertoire(s) de Pierre Louis LANGLOIS, 18 mai 1787 - 22 septembre 1800; MC/RE/XVII/6
  - Répertoire. 1787, 18 mai - an VIII, jour complémentaire, 18 mai 1787 - 5 jour complémentaire an VIII (22 septembre 1800); MC/RE/XVII/6